臺灣新北地方法院刑事判決
111年度易字第304號
聲  請  人  臺灣新北地方檢察署檢察官
被      告  陳順帆


                    （另案於法務部矯正署臺北監獄臺北分監執行中）
上列被告因詐欺案件，經檢察官聲請以簡易判決處刑（110年度
偵字第21217號），本院認不宜以簡易判決處刑（原受理案號：1
10年度簡字第3459號），改依通常程序審理，判決如下：
    主  文
本件免訴。
    理  由
一、聲請簡易判決處刑意旨略以：被告陳順帆依一般社會生活之
    通常經驗，能預見一般人取得他人金融機構帳戶之行為，常
    與財產犯罪密切相關，且取得他人帳戶之目的在於取得贓款
    及掩飾犯行不易遭人追查，竟仍基於容任所提供之帳戶可能
    被實施詐欺取財之不確定犯意，於民國109年10月間之不詳
    時間，在新北市三重區正義北路不詳地址之旅社，將其所申
    辦之中國信託商業銀行帳號000-000000000000號帳戶（下稱
    中信銀行帳戶）之存摺、提款卡、密碼提供予真實姓名年籍
    不詳之詐欺集團成員「白白」使用。嗣詐騙集團成員取得本
    案帳戶後，即意圖為自己不法之所有，基於詐欺取財之犯意
    聯絡，於109年11月間，透過網路向告訴人黃仕堯自稱「小
    露」，並提供黃仕堯投資虛擬貨幣平台網址，告訴人因此陷
    於錯誤，依前開投資平台客服人員指示於109年12月1日21時
    51分許匯款新臺幣（下同）3萬元至本案帳戶。因認被告涉
    犯刑法第30條第1項前段、第339條第1項之幫助詐欺取財罪
    嫌等語。
二、按案件曾經判決確定者，應諭知免訴之判決，並得不經言詞
    辯論為之；檢察官聲請以簡易判決處刑之案件，經法院認為
    應為免訴判決之諭知者，應適用通常程序審判之，刑事訴訟
    法第302第1款、第307條、第451條之1第4項第3款、第452條
    分別定有明文。次按訴訟法上所謂一事不再理之原則，關於
    實質上一罪或裁判上一罪，均有其適用（最高法院60年台非
    字第77號判例意旨參照）。又按同一案件，經法院為本案之
    判決確定，依一事不再理之原則，不許再為訴訟之客體，更
    受實體上裁判；實質上或裁判上一罪之案件，檢察官雖僅就
    其一部起訴，依刑事訴訟法第267條規定，其效力及於全部
    ，法院亦得就全部犯罪事實加以審判，故法院雖僅就其一部
    判決確定，其既判力仍及於全部，未經判決部分之犯罪事實
    ，其起訴權歸於消滅，不得再為訴訟之客體；倘檢察官再就
    該部分提起公訴，法院得不經實體審認，即依起訴書記載之
    事實，逕認係裁判上一罪，予以免訴之判決（最高法院87年
    度台上字第651號判決意旨參照）。
三、經查：
  ㈠被告基於幫助詐欺取財之不確定故意，於109年9月間之不詳
    時間，在臺北市○○區○○街0段00號之旅社「西門好好玩」，
    將其所申辦之永豐商業銀行帳號000-00000000000000號帳戶
    （下稱永豐銀行帳戶）之存摺、提款卡、密碼以3,000元之
    代價販售予真實姓名年籍不詳之詐欺集團成員「白白」使用
    。嗣詐騙集團成員取得上開永豐銀行帳戶後，即意圖為自己
    不法之所有，基於詐欺取財之犯意聯絡，透過通訊軟體Swee
    tRing，以暱稱「阿澤」，於109年11月間，向鄭靜嬪佯稱：
    幫忙匯錢至金華基金平台之伺服器，且註冊該平台得投資賺
    錢等語，致鄭靜嬪陷於錯誤，遂依指示於109年12月14日12
    時28分許，匯款10萬元至上開永豐銀行帳戶之犯罪事實，業
    經臺灣新北地方檢察署檢察官以110年度偵字第14552號聲請
    簡易判決處刑，嗣經本院於110年7月5日以110年度簡字第25
    03號判處有期徒刑3月，並於同年8月10日判決確定在案（下
    稱前案）等情，有上開判決書及臺灣高等法院被告前案紀錄
    表各1份在卷可稽。
  ㈡被告於偵查中供稱：我是在臺北市萬華區的西門好好玩旅社
    賣掉了，我前前後後總共賣了3本帳戶，分別是永豐銀行、
    彰化銀行與中國信託銀行。永豐銀行帳戶是在中信銀行帳戶
    之前就賣給「白白」，中信銀行帳戶是在萬華那邊講好，在
    三重正義北路那邊的旅社賣給「白白」的，就是還有中信銀
    行帳戶要賣給他，我只是先拿前面2本帳戶給他而已等語（
    見偵卷第58至60頁）；於本院訊問時供稱：我3本帳戶是1次
    性賣給白白，於109年9月在臺北市萬華區就有講好要再提供
    中信銀行帳戶，一星期後提供中信銀行帳戶的網路銀行帳號
    及密碼，大概半個月後將提款卡及提款卡密碼在新北市○○區
    ○○○○○○○○○○○○○0000號卷第42至43頁）。參以本案告訴人受
    詐騙及匯款時間與前案被害人鄭靜嬪受詐騙及匯款時間同為
    109年11至12月間，且詐騙手法雷同，足認被告係基於同一
    交付原因及目的下，於109年9至10月間，接續提供永豐銀行
    帳戶及中信銀行帳戶予「白白」，而容任「白白」及其所屬
    詐欺集團成員使用上開2帳戶，各行為獨立性極為薄弱，堪
    認乃本於單一犯罪計畫接續所為之數行為，為接續犯，僅屬
    一個幫助行為，使該詐欺集團成員詐騙本案告訴人及前案被
    害人，被告所為係以一行為觸犯數罪名之想像競合犯，是本
    案及前案應為裁判上一罪之同一案件，前案既經法院判決確
    定，則本案應為前案確定判決效力所及，自不得再行訴追，
    依上開說明，本案爰不經言詞辯論，逕為諭知免訴之判決。
四、退併辦部分：
　　臺灣新北地方檢察署檢察官以110年度偵字第28124號移送併
    辦意旨書認被告基於容任所提供之帳戶可能被實施詐欺取財
    之不確定犯意，於109年10月間之不詳時間，在新北市三重
    區正義北路不詳地址之某旅社，將中信銀行帳戶之存摺、提
    款卡、密碼提供予真實姓名年籍不詳之詐欺集團成員「白白
    」使用。嗣詐騙集團成員取得上開中信銀行帳戶後，即意圖
    為自己不法之所有，基於詐欺取財之犯意聯絡，於109年12
    月間，向鄭亦辰佯稱投資可獲利，致使其陷於錯誤，因而依
    指示於109年12月1日13時19分許，在不詳地點，以網路轉帳
    5,000元至中信銀行帳戶，旋遭詐騙集團成員轉出一空，以
    此方式掩飾及隱匿詐欺犯罪所得之去向及所在，與本案間具
    有裁判上一罪關係，應為本案聲請簡易判決處刑效力所及，
    因而函請本院併案審理。惟查，被告本案經聲請簡易判決處
    刑之案件既經本院不為實體上之審理，而諭知免訴之程序判
    決，業如前述，即與移送併辦部分不生裁判上一罪關係，該
    移送併辦部分自非聲請簡易判決處刑效力所及，本院尚無從
    併予審究，應退還由檢察官另行依法處理，附此敘明。
五、據上論斷，應依刑事訴訟法第452條、第302條第1款、第307
    條，判決如主文。
中　　華　　民　　國　　111 　年　　4 　　月　　8 　　日
                  刑事第二十七庭　審判長法  官　張誌洋 
                                      　法  官　陳明珠
                                      　法　官　莊婷羽
上列正本證明與原本無異。
如不服本判決應於收受判決後20日內向本院提出上訴書狀，並應
敘述具體理由。其未敘述上訴理由者，應於上訴期間屆滿後20日
內向本院補提理由書（均須按他造當事人之人數附繕本）「切勿
逕送上級法院」。
                                        書記官  張家瑋
中　　華　　民　　國　　111 　年　　4 　　月　　12　　日